臺灣彰化地方法院民事裁定
110年度監宣字第12號
聲  請  人  林華珠  




相  對  人  洪敏雄  

關  係  人  洪健鈞  
            洪徹書  
            洪紫容  

            洪婉容  
上列當事人間聲請許可處分受監護人財產事件，本院裁定如下：
    主    文
准聲請人代理相對人即受監護宣告人洪敏雄就其所有如附表編號
一、二所示之土地，按附件所示之共有土地所有權分割契約書之
分割方法，與各該土地之其他共有人謝烱明、陳昭明為協議分割
之處分。
聲請程序費用新臺幣1,000元由相對人洪敏雄負擔。
    理    由
一、本件聲請意旨略以：聲請人係相對人即受監護宣告人洪敏雄
    之妻，相對人前經本院於民國109年8月4日，以109年度輔宣
    字第23號裁定宣告為受監護宣告之人，並選定聲請人為其監
    護人，及指定相對人之次子洪健鈞為會同開具財產清冊之人
    ，業於109年9月3日確定。又相對人與第三人謝炯明、陳昭
    明共有如附表編號一、二所示之土地，爰依民法第1113條準
    用第1101條第1、2 項之規定，聲請許可按附件所示之共有
    土地所有權分割契約書之分割方法，與各該土地之其他共有
    人謝烱明、陳昭明為協議分割之處分等語。
二、按監護開始時，監護人對於受監護人之財產，應依規定會同
    遺囑指定、當地直轄市、縣（市）政府指派或法院指定之人
    ，於2個月內開具財產清冊，並陳報法院；而於前開財產清
    冊開具完成並陳報法院前，監護人對於受監護人之財產，僅
    得為管理上必要之行為，民法第1099條第1項及第1099條之1
    分別定有明文。次按監護人對於受監護人之財產，非為受監
    護人之利益，不得使用、代為或同意處分；監護人為下列行
    為，非經法院許可，不生效力：㈠代理受監護人購置或處分
    不動產。㈡代理受監護人，就供其居住之建築物或其基地出
    租、供他人使用或終止租賃；監護人不得以受監護人之財產
    投資。但購買公債、國庫券、中央銀行儲蓄券、金融債券、
    可轉讓定期存單、金融機構承兌匯票或保證商業本票，不在
    此限，民法第1101條亦有明文。又前揭規定於成年人之監護
    準用之，民法第1113條定有明文。查相對人前經本院於109
    年8月4日，以109年度輔宣字第23號裁定宣告為受監護宣告
    之人，並選定聲請人為其監護人，及指定相對人之次子洪健
    鈞為會同開具財產清冊之人，已於109年9月3日確定，聲請
    人已會同洪健鈞陳報相對人之財產清冊等情，業經本院依職
    權調取109年度輔宣字第23號全卷核閱無誤。是聲請人為相
    對人之監護人，依前揭規定，其欲處分相對人所有如附表編
    號一、二所示之土地，自應聲請本院許可。
三、經查，聲請人主張相對人與第三人謝炯明、陳昭明共有如附
    表編號一、二所示之土地，業據其提出土地登記第一類謄本
    2份為證，堪以認定。本院審酌聲請人提出之附件所示共有
    土地所有權分割契約書之分割方法，附表編號一所示彰化縣
    ○○鎮○○段00地號土地分割為同段85、85-1、85-2等三筆土地
    ，面積各為961.91平方公尺、961.91平方公尺、961.92平方
    公尺；附表編號二所示彰化縣○○鎮○○段00地號土地分割為同
    段86、86-1、86-2等三筆土地，面積各為465.81平方公尺、
    465.81平方公尺、465.82平方公尺，由相對人取得同段85地
    號（面積961.91平方公尺、權利範圍全部）、86地號（面積
    465.81平方公尺，權利範圍全部）等二筆土地，分割權利差
    額及補償情形則按公告現值互補之，對相對人並無不利，且
    使土地所有權關係單純化，有利於土地之利用與管理，是聲
    請人聲請許可代理相對人按附件所示之共有土地所有權分割
    契約書之分割方法，與各該土地之其他共有人謝烱明、陳昭
    明為協議分割之處分，核無不合，應予准許。
四、依家事事件法第164條第2項，裁定如主文。
中　　華　　民　　國　　110 　年　　6 　　月　　15　　日
                   家事法庭     法  官　黃楹榆
正本係照原本作成。
如不服本裁定，應於送達後十日內向本院提出抗告狀，並繳納抗
告費新臺幣1千元。
中　　華　　民　　國　　110 　年　　6 　　月　　15　　日
                                書記官　張俞文
附表： 相對人洪敏雄與第三人謝烱明、陳昭明共有之下列土地
編號 種類  坐落地號 面積（平方公尺） 洪敏雄權利範圍 一 土地 彰化縣○○鎮○○段00地號  2885.74 1/3 二 土地 彰化縣○○鎮○○段00地號  1397.44 1/3